# 公开发行证券的公司信息披露内容与格式准则第 2 号为何一直未发布正式版？

提问人：风清扬 888 时间：2012-09-19 09:45:11
如题：公开发行证券的公司信息披露内容与格式准则第 2 号 ——年度报告的内容与格式(2011年修订)为何一直未发布正式版？ 难道是不适用，我现在现在披露信息是否仍按之前的准则披露？

回答人：chenyiwei
在年初公开征求意见后就没有下文。由于没有发布正式的修订文件，所以目前生效的年报内容与格式准则仍然是 2007 年的修订版本。

提问人：qjr1124 时间：2012-09-27 09:47:14
第六十五条 本准则自 2013 年 1 月 1 日起施行。《公开发行证券的公司信息披露内容与格式准则第 2 号——年度报告的内容与格式（ 2007 年修订）》（证监公司字〔 2007 〕 212 号）同时废止。 拿到的最新的是这一份是不?

回答人：chenyiwei
是的，现在已经正式发布了，证监会公告[2012]22号， 2012 年年报就要遵循该新规定。

提问人：Alisa_wang 时间：2012-12-20 16:41:24
回复 chenyiwei 的帖子
陈老师， 2007 年和 2012 年修改版本之间的差异，你那里有整理吗？谢谢！

回答人：chenyiwei
目前还未来得及整理。你可以看看证监会网站上发布的新闻稿。